【裁判字號】    95,上訴,1557
【裁判日期】    950630
【裁判案由】    毒品危害防制條例
【裁判全文】
臺灣高等法院刑事判決                95年度上訴字第1557號
上  訴  人
即  被  告  甲○○
上列上訴人因違反毒品危害防制條例案件，不服台灣台北地方法
院94年度訴字第1353號，中華民國95年3 月28日第一審判決（起
訴案號：台灣台北地方法院檢察署94年度偵字第2284號），提起
上訴，本院判決如下：
    主  文
上訴駁回。
    事  實
一、甲○○前於民國82年間因施用毒品案件，經依原審法院89年
    年度訴緝字第70號刑事裁定執行觀察、勒戒後，認無繼續施
    用毒品之傾向，於89年6 月14日釋放，又於93年間因施用毒
    品案件，經臺灣臺中地方法院於93年11月25日以93年度訴字
    第2136號就其施用第一級毒品罪判處有期徒刑7 月，就其施
    用第二級毒品罪判處有期徒刑3月，應執行有期徒刑9月（沒
    收部分略），於94年1 月25日確定，因未到案接受執行而遭
    通緝（不構成累犯），竟基於施用第一級毒品之概括犯意，
    自94年4 月間某日起，至同年7月2日13時許，在臺北市萬華
    區○○○路71巷2弄2號4 樓居住處所，連續施用第一級毒品
    海洛因多次，為警於同年7月5日在上址查獲。
二、案經臺北市政府警察局中正第二分局報告臺灣臺北地方法院
    檢察署檢察官偵查起訴。
    理  由
一、上開犯罪事實，業據被告甲○○於警詢、偵查、原審及本院
    坦承不諱（94年度毒偵字第2284號偵卷第5 頁、原審卷第31
    頁背面），被告為警查獲後採尿送驗結果，鴉片類藥物呈陽
    性反應，有臺灣檢驗科技股份有限公司濫用藥物尿液檢驗報
    告附卷可稽（同偵卷第7 、25、26頁），足見被告自白施用
    第一級毒品情節屬實，而被告於82年間因施用毒品案件，經
    依原審法院89年度訴緝字第70號刑事裁定執行觀察、勒戒後
    ，認無繼續施用毒品之傾向，於89年6 月14日釋放等情，亦
    有本院被告前案紀錄表在卷可憑，被告係於前案受觀察、勒
    戒執行完畢釋放後5 年內再犯本罪，亦堪採認，綜上，本件
    事證明確，被告犯行可以認定。
二、核被告所為，係犯毒品危害防制條例第10條第1 項施用第一
    級毒品罪。被告施用毒品前持有毒品之低度行為，為其施用
    之高度行為所吸收，不另論罪。被告先後多次施用第一級毒
    品犯行，時間緊接，所犯係構成要件相同罪名，顯係基於概
    括犯意為之，為連續犯，應依刑法第56條之規定，以一罪論
    ，並依法加重其刑。
三、原審經詳細調查，以被告罪證明確，適用毒品危害防制條例
    第10條第1項、刑法第11條前段、第56 條之規定，審酌被告
    犯罪後，均坦承犯行，態度良好，惟被告前於93年間因施用
    毒品案件經法院判處罪刑確定，有本院被告前案紀錄表在卷
    可稽，仍未戒除施用毒品惡習，顯見自制力不佳，亦難認素
    行良好，及被告犯罪之動機、目的、犯罪所生危害等一切量
    處被告有期徒刑捌月，所為認事用法，核無不合。被告上訴
    意旨略以：原判決量刑過重，請求輕判等語。惟查被告有多
    次違反麻醉藥品管理條例、肅清煙毒條例及毒品危害防制條
    例等前科，足見其長期施用毒品，始終未能戒絕，可見其自
    我反省及控制能力薄弱。原審審酌刑法第五十七條各款情形
    後之量刑亦稱妥適，被告上訴求為減輕其刑，核無理由，應
    予以駁回。
據上論斷，應依刑事訴訟法第368條，判決如主文。
本案經檢察官劉斐玲到庭執行職務。
中    華    民    國    95    年    6     月    30    日
                  刑事第十一庭審判長法  官  張連財
                                    法  官  林明俊
                                    法  官  楊照男
以上正本證明與原本無異。
如不服本判決，應於收受送達後十日內向本院提出上訴書狀，其
未敘述上訴之理由者並得於提起上訴後十日內向本院補提理由書
（均須按他造當事人之人數附繕本）。
                                    書記官  陳秋雄
中    華    民    國    95    年    6     月    30    日
附錄：本案論罪科刑法條全文
毒品危害防制條例第10條
施用第一級毒品者，處 6 月以上 5 年以下有期徒刑。
施用第二級毒品者，處 3 年以下有期徒刑。


司法院資訊處製作；財團法人民間司法改革基金會備份。
